【裁判字號】    95,訴,532
【裁判日期】    950412
【裁判案由】    毒品危害防制條例
【裁判全文】
臺灣臺中地方法院刑事判決               95年度訴字第532號
公  訴  人  臺灣臺中地方法院檢察署檢察官
被      告  甲○○
上列被告因毒品危害防制條例案件，經檢察官提起公訴（94年度
毒偵字第3836號），被告於本院行準備程序時就被訴事實為有罪
之陳述，經受命法官聽取當事人意見後，由本院合議庭裁定以簡
式審判程序審理，判決如下：
    主    文
甲○○連續施用第一級毒品，累犯，處有期徒刑拾壹月。
    犯罪事實
一、甲○○前曾於民國九十一年間，因施用毒品案件，經送觀察
    、勒戒後，認無繼續施用毒品之傾向，於九十一年四月十七
    日出所，並經臺灣臺中地方法院檢察署檢察官於九十一年四
    月二十二日以九十年度毒偵字第四０三九號為不起訴處分確
    定；復於九十二年間因施用毒品案件，經法院判處有期徒刑
    八月確定，於九十三年八月三十一日縮短刑期執行完畢，翌
    日出監。詎仍不知悔改，於前開觀察、勒戒執行完畢釋放後
    ，五年內復基於施用第一級毒品海洛因之概括犯意，於九十
    四年五月二十七日前四、五日內，在高雄縣鳳山市某處，以
    將毒品海洛因攙入香菸內施用之方式，共施用毒品海洛因二
    、三次。嗣於九十四年五月二十七日十四時許，在高雄縣鳳
    山市○○○路五號前為警查獲，經採尿送驗呈現嗎啡陽性反
    應，始悉上情。
二、案經高雄市政府警察局苓雅分局移送臺灣高雄地方法院檢察
    署檢察官呈請臺灣高等法院檢察署檢察長令轉臺灣臺中地方
    法院檢察署檢察官偵查起訴。
    理    由
一、訊據被告甲○○於本院行準備程序及審理時均對於上開犯罪
    事實均坦承不諱，查獲當日經採其尿液送驗結果，確實呈現
    嗎啡陽性反應，有高雄市立凱旋醫院濫用藥物尿液檢驗報告
    書及高雄市政府警察局苓雅分局偵辦煙毒麻藥案件嫌疑人尿
    液採證代碼對照表各一份在卷可參。被告雖於偵訊時辯稱其
    有服用中山醫學大學附設醫院出具之抗憂鬱症及抗感染科之
    藥物，可能因此尿液中才呈現嗎啡陽性反應云云，惟經向該
    醫院函詢結果，發現被告係於九十四年七月十二日始初次前
    往該院就診，有該院九十四年九月六日中山醫九四川博檢字
    第九四一二０三號、九十五年一月五日中山醫九五川博法字
    第九五００一六號、九十五年一月二十三日中山醫九五川博
    法字第九五００九三號函文及其所附病歷資料各乙份為證，
    足見被告於偵訊時抗辯有服用該醫院之藥物，亦係在九十四
    年五月二十七日遭警查獲之後，顯不能作為其於查獲當日或
    其前四、五日內未曾施用毒品之有利認定。自仍應以被告於
    本院行準備程序及審理時所供自白認與事實相符，而堪予採
    信。而被告前曾於九十一年間，因施用毒品案件，經送觀察
    、勒戒後，認無繼續施用毒品之傾向，於九十一年四月十七
    日出所，並經臺灣臺中地方法院檢察署檢察官於九十一年四
    月二十二日以九十年度毒偵字第四０三九號為不起訴處分確
    定等情，有全國施用毒品案件紀錄表一份在卷可參。被告於
    前開觀察勒戒執行完畢釋放後五年內再犯施用毒品之罪，依
    毒品危害防制條例第二十三條第二項規定，應予依法論科。
二、核被告所為，係犯毒品危害防制條例第十條第一項之施用第
    一級毒品罪。被告為施用毒品而持有毒品之行為，其持有毒
    品之行為應為嗣後行使之行為所吸收，不另論罪。被告先後
    二、三次施用毒品犯行，均時間緊接，手段相同，所犯構成
    要件復相同，顯係基於概括犯意反覆為之，為連續犯，應依
    刑法第五十六條論以一罪，並依法加重其刑。公訴人雖僅就
    被告施用毒品一次之犯行提起公訴，然被告於本院審理時則
    坦承於採尿前四、五日內之該段期間，確實共施用二、三次
    ，以施用毒品者多半具成癮性，且被告前復有二次施用毒品
    案件，分別經遭觀察、勒戒、強制戒治（惟於九十三年一月
    九日因法律修正而出所）及判處罪刑確定，堪認其對毒品相
    當依賴，其於本院審理時供稱確實有施用二、三次之自白堪
    認與事實相符，且其餘部分與已起訴部分具有連續犯之裁判
    上一罪關係，基於審判不可分法理，本院自得併予審理，附
    此敘明。又查，被告係於九十二年間因施用毒品案件，經法
    院判處有期徒刑八月確定，於九十三年八月三十一日縮短刑
    期執行完畢，翌日出監等節，亦有前開紀錄表在卷可佐，其
    於前案有期徒刑執行完畢後，五年內再犯本案有期徒刑以上
    之罪，為累犯，依刑法第四十七條規定加重其刑，並依法遞
    加重其刑。爰審酌被告施用毒品次數雖不多，然其於為警查
    獲後，未能坦承犯行，反而杜撰係因為服用其他藥物，導致
    訴訟程序之曠日費時，浪費司法資源，沒此為甚，惟考以其
    施用毒品次數、頻率、施用方法，及於本院行準備程序、審
    理時尚均能坦承犯行無誤，態度良好等一切情狀，量處如主
    文所示之刑。
據上論斷，應依刑事訴訟法第二百九十九條第一項前段、第二百
七十三條之一第一項，毒品危害防制條例第十條第一項，刑法第
十一條前段、第五十六條、第四十七條，判決如主文。
中    華    民    國    95    年    4     月    12    日
                  刑事第三庭    法  官  賴妙雲
上正本證明與原本無異。
如不服本判決，應於送達後十日內向本院提出上訴狀（須附繕
本），上訴於台灣高等法院台中分院。
                                書記官  孫曉鳳
中    華    民    國    95    年    4     月    12    日
附錄論罪科刑法條
毒品危害防制條例第十條第一項
第 10 條    施用第一級毒品者，處六月以上五年以下有期徒刑。
            施用第二級毒品者，處三年以下有期徒刑。


司法院資訊處製作；財團法人民間司法改革基金會備份。
